---
title: '빅데이터를이용한통계그래픽스 HW #5'
author: "1678226 유찬미 (Chanmi Yoo)"
date: "2019년 11월 15일"
output: word_document
---

###### * tidyverse 에서 제공하는 table3 자료를 이용 

```{r setup}
# Load Packages
library(tidyverse)
library(dplyr)

# Load Data
data("table3")
```


###### 1. 각 연도별, 나라별, TB 수를 뽑아내시오. 

```{r}
tb1 <- table3 %>% 
  separate(rate, into=c('cases', 'population'), sep='/', convert = T) %>% 
  select(year, country, cases)
tb1 
```

  
###### 2. 각 연도별, 나라별로 population 수를 뽑아내시오.

```{r}
tb2 <- table3 %>% 
  separate(rate, into = c('cases', 'population'), sep = '/', convert = T) %>% 
  select(year, country, population)
tb2
```
 
    
###### 3. 1,2의 결과를 이용하여 비율을 계산하시오.    

```{r}
tb3 <- tb1 %>% 
  left_join(tb2, by = c('year', 'country')) %>% 
  mutate(rate = cases/population)
tb3
```
  
  
###### 4. 시간에 따른 TB 수의 변화를 나라별로 나타내는 그림을 그리시오.   

```{r}
ggplot2::ggplot(tb3, aes(year, cases)) +
  geom_line(aes(group=country)) +
  geom_point(aes(color=country))
```
   
   
######  5. gather()과 spread()는 대칭적인 함수인가? 아래의 예를 실행시켜보고 이를 이용하여 설명하시오.   

```{r}
stocks <- tibble(   
  year   = c(2015, 2015, 2016, 2016), 
  half  = c(   1,    2,     1,    2),   
  return = c(1.88, 0.59, 0.92, 0.17) 
  )
stocks
stocks %>%  
  spread(year, return) %>%  
  gather("year", "return", `2015`:`2016`) 
```
 
 [설명] spread 함수를 적용한 뒤 gather 함수를 적용했더니, 변수들이 그대로 유지되었다. 다만, 변수명으로 쓰인 year가 double에서 character로 바뀌었으며, 열의 배열 순서가 바뀌었다.  


##### * nycflights13 패키지에 있는 flights 자료를 이용하여 각 상황에 맞는 비행을 모두 찾으시오.  

```{r}
library(nycflights13)
data(flights)
```


##### 6. dep_time과 sched_dep_time은 특수한 형태로 저장된 자료이다. (519는 5시 19분을 나타냄). 이 두 변수의 시간을 자정을 기준으로 몇 분 후인지를 나타내는 dep_time_min과 sched_dep_time_min을 만드시오.  

```{r}
flights %>% 
  mutate(dep_time, dep_time_min = (dep_time%/%100)*60 + (dep_time%%100)) %>% 
  mutate(sched_dep_time, sched_dep_time_min = (sched_dep_time%/%100)*60 + (sched_dep_time%%100))
```


##### 7. 가장 delay 건수가 많은 도착공항은? (여기서 delay는 dep_delay, arr_delay 모두를 고려) 가장 departure delay 가 많은 공항은? 가장 arrival delay 가 많은 공항은? 

```{r}
not_cancelled <- flights %>% 
  filter(!is.na(dep_delay), !is.na(arr_delay))

# 총 delay 건수 
not_cancelled %>%  
  group_by(dest) %>% 
  summarise(n_delay = sum(dep_delay >0) + sum(arr_delay >0)) %>%
  arrange(desc(n_delay))

# departure delay 건수 
not_cancelled %>%  
  group_by(dest) %>% 
  summarise(n_dep_delay = sum(dep_delay > 0)) %>% 
  arrange(desc(n_dep_delay))

# arrival delay 건수 
not_cancelled %>%  
  group_by(dest) %>% 
  summarise(n_arr_delay = sum(arr_delay > 0)) %>% 
  arrange(desc(n_arr_delay))
```

[답] 전체적으로 delay가 가장 많이 일어나는 공항은 ATL이다. 가장 departure delay가 많은 공항은 LAX이고, 가장 arrival delay가 많은 공항은 ATL이다.  

  
##### 8. 자료가 잘못 입력되었다고 의심될 만큼 빠르거나 느린 비행이 있는지 살펴보려고 한다. 이를 위해 필요한 변수를 만들고 살펴보시오. 

```{r}
flights%>% 
  mutate(sched_time = (sched_arr_time%/%100*60 + sched_arr_time%%100) - (sched_dep_time%/%100*60 + sched_dep_time%%100)) %>%  # sched_time: 예정된 비행시간(분 단위)
  mutate(gap = air_time - sched_time) %>% # gap: 예정된 비행시간과 실제 비행시간의 차이 
  ggplot2::ggplot(aes(gap)) +
  geom_histogram(na.rm = T)  
```
  
 [해석] 위 히스토그램은 예정 비행시간과 실제 비행시간의 차이를 나타낸 것으로, 대부분 0 근처의 값을 가진다. 즉, 예정 비행시간대로 이동한 경우가 대부분이다. 그런데 일부 자료가 1500 정도 값을 가진다. 즉, 실제 비행시간과 예정 비행시간이 약 1500분이라는 극단적 차이를 보인다. 이는 일어날 가능성이 굉장히 희박하며, 자료가 잘못 입력되었을 가능성이 높다. 

