---
title: '빅데이터를이용한통계그래픽스 HW #3'
author: "1678226 유찬미 (Chanmi Yoo)"
date: "2019년 10월 16일"
output: word_document
---

######  * R에 내장되어 있는 iris 자료를 이용하시오.  (변수들의 설명은 help 를 참고할 것) 


```{r setup}
# Load Packages
library(tidyverse)

# Load Data
data(iris)
# 변수 설명 확인 
help(iris) 
```

continuous variables: Sepal.Length, Sepal.Width, Petal.Length, Petal.Width  
categorical variables: Species  


######  1. iris자료에서 Species 별로 Petal.Length의 분포를 알아보려고 한다. 이를 위한 다양한 그림을 그리고 설명하시오.  


```{r}
ggplot(iris, aes(Petal.Length)) +
  geom_histogram() +
  facet_wrap(~Species)

ggplot(iris, aes(Petal.Length)) +
  geom_freqpoly() +
  facet_wrap(~Species)

ggplot(iris, aes(Petal.Length)) +
  geom_density() +
  facet_wrap(~Species)

ggplot(iris, aes(Petal.Length, fill=Species)) +
  geom_histogram(binwidth = 0.2)
```

[설명] 위의 그림을 통해 iris 자료의 Species는 setosa, versicolor, virginica 총 3가지 종류가 있으며, Species별로 꽃받침 길이가 다르다는 것을 알 수 있다.  
1) setosa는 짧은 편(1 정도)  
2) versicolor는 중간 길이(4 정도)  
3) virginica는 긴 편(5.5 정도)  
  
  
######  2. Iris 자료에서 Sepal.Length와 Sepal.Width의 관계가 Species에 따라 어떻게 달라지는지를 알아보려고 한다. 이를 위한 그림을 그리고 설명하시오.  

```{r}
ggplot(iris, aes(Sepal.Length, Sepal.Width, color=Species)) +
  geom_point(size=4)

ggplot(iris, aes(Sepal.Length, Sepal.Width)) +
  geom_point(aes(color=Species)) +
  geom_smooth(method="lm", color = "grey30") +
  facet_wrap(~Species)
```
 
[설명] Species별로 꽃받침 길이와 꽃받침 너비는 다른 관계 양상을 보인다.  
1) setosa의 경우, outlier가 하나 있지만 꽃받침의 길이와 너비가 양의 선형 관계에 있음을 알 수 있다(직선 모양에 가까우며 표준편차가 작음).  
2) versicolor와 virginica의 경우, 꽃받침의 길이와 너비가 선형적인 관계에 있지 않은 것으로 보인다.  
   
   
######  3. Species 중 “versicolor"인 자료를 VERSICOLOR에 저장하시오. 그리고  "versicolor" 를 제외한 자료를 SETVIR에 저장하시오.  

```{r}
VERSICOLOR <- subset(iris, iris$Species == "versicolor")
SETVIR <- iris[iris$Species != "versicolor", ]
```
 
 
######  4. SETVIR자료를 이용하여 Species별로 Petal.Length와 Sepal.Length의 관계를 비교하려고 한다. 이를 위한 그림을 그리고 설명하시오. 

```{r}
ggplot(SETVIR, aes(Petal.Length, Sepal.Length, color = Species)) +
  geom_point()

ggplot(SETVIR, aes(Petal.Length, Sepal.Length)) +
  geom_point() +
  facet_wrap(~Species)
```

[설명] SERVIR 자료에는 Species가 setosa와 virginica, 2종류가 있다.  
1) setosa는 꽃잎 길이와 꽃받침 길이가 각각 2 이하, 6이하로 짧으며, 두 변수 간 어떠한 선형 관계도 찾기 어렵다.  
2) 한편 versicolor는 꽃잎 길이와 꽃받침 길이가 모두 길며, 두 변수 간 양적 선형 관계가 있음을 알 수 있다.  
  
 
######  5. VERSICOLOR 자료에서 네 변수간의 관계를 비교하려고 한다. 이를 위한 그림을 그리고 설명하시오. 

```{r}
par(mfrow=c(2,1))

ggplot(VERSICOLOR, aes(Sepal.Length, Sepal.Width)) +
  geom_point(aes(color = Petal.Length), size=5) 
ggplot(VERSICOLOR, aes(Sepal.Length, Sepal.Width)) +
  geom_point(aes(color = Petal.Width), size=5) 

library(GGally)
ggpairs(VERSICOLOR)
  
```
 
 [설명]  
 1) VERSICOLOR 자료에서 꽃받침 길이-꽃받침 너비는 양의 선형 관계를 보이며, 이때 꽃잎 길이는 비례하는 경향이 있지만 꽃잎 너비는 특별한 패턴을 보인다고 보기 어렵다.    
 2) 산점도 행렬을 살펴보면, 4가지 변수들의 관계에서 꽃받침 길이-꽃잎 길이(0.754), 꽃받침 너비-꽃잎 너비(0.664), 꽃잎 길이-꽃잎 너비(0.787)에서 양의 선형 관계가 나타남을 알 수 있다.     
 
######  * R에 내장되어 있는 Theoph 자료는 12명의 사람으로부터 시간별로 측정한 약물의 혈중농도에 관한 자료이다.
######  - Subject : 12명의 ID 
######  - Wt : 몸무게 
######  - Dose : 복용양 
######  - Time : 시간 
######  - conc : 혈중농도  
 
######  6. Theoph 자료를 이용하여 12명의 시간별 혈중농도 곡선을 그리시오. 

```{r}
data(Theoph)

ggplot(Theoph, aes(Time, conc, color=Subject)) +
  geom_line(aes(group = Subject))
```
 
 
