---
title: '빅데이터를이용한통계그래픽스 HW #4'
author: "1678226 유찬미 (Chanmi Yoo)"
date: "2019년 11월 8일"
output: word_document
---

######  * nycflights13 패키지에 있는 flights 자료를 이용   


```{r setup}
# Load Packages
library(tidyverse)
library(nycflights13)

# Load Data
data("flights")
```



######  1. flights자료에서 출발이 2시간 이상 늦어진 비행 자료 중 year, month, day, dep_delay, arr_delay, carrier, origin, dest 만을 뽑아서 Late2에 저장하시오.    


```{r}
Late2 <- flights %>% 
  filter(dep_delay >= 2*60) %>% 
  select(year, month, day, dep_delay, arr_delay, carrier, origin, dest)
```

  
######  2. flights 자료에서 뉴욕에서 시카고로의 비행만을 뽑아서 Chicago에 저장하시오.  
######  - Chicago의 공항코드: ORD, MDW  
######  - 자료 중 year, month, day, dep_delay, arr_delay, carrier, origin, dest만을 저장  

```{r}
Chicago <- flights %>% 
  filter(dest %in% c('ORD', "MDW")) %>% 
  select(year, month, day, dep_delay, arr_delay, carrier, origin, dest)
```
 
    
######  3. flights 자료에서 2013년 1년간 출발이 2시간 이상 늦어진 비행이 가장 많은 항공사를 알아보려고 한다. Late2 자료를 이용하여 각 항공사별로 2시간이상 늦어진 비행 건수를 구하고 이를 건수가 많은 항공사부터 나열하시오.  

```{r}
Late2 %>% 
  group_by(carrier) %>% 
  summarise(count = n()) %>% 
  arrange(desc(count))
```
  
  
######  4. 30분 이상 늦게 출발했으나 늦어진 출발시간 중 10분 이상을 비행으로 단축한 비행을 추출하여 비행거리가 큰 순서대로 나열하시오.
######  - month, day, distance, dest, dep_delay,arr_delay 만 표시  

```{r}
flights %>% 
  filter(dep_delay >= 30) %>%  
  select(month, day, distance, dest, dep_delay, arr_delay) %>% 
  mutate(delay = dep_delay - arr_delay) %>%  
  filter(delay >= 10) %>%  
  arrange(desc(distance))
```
  
   
######  5. 60분 이상의 출발지연 건수가 가장 많은 달을 찾고 해당 달에 어떤 항공사(carrier)가 60분 이상의 지연이 가장 많은지를 알아보고자 한다. 이를 위한 코드를 작성하고 해당 달, 항공사를 찾으시오.  

```{r}
flights %>% 
  filter(dep_delay >= 60) %>% 
  group_by(month) %>% 
  summarise(count = n()) 

flights %>% 
  filter(dep_delay >= 60 & month == 7) %>% 
  group_by(carrier) %>% 
  summarise(count = n()) %>% 
  arrange(desc(count))
```
  
[결과] 60분 이상 출발지연 건수가 가장 많은 달은 7월(3877건)이다. 7월에 60분 이상 출발지연이 가장 많았던 항공사는 EV(787회)이다.    
   
   
######  6. 여름 (6,7,8월)에 도착지별로 출발이 지연되는 정도를 파악하고자 한다. 비행의 도착지 별로 월평균 출발지연시간을 구하고 이를 적절한 그림으로 나타낸 후 그림을 해석하시오.  

```{r}
montly_delay <- flights %>% 
  filter(month %in% c(6:8)) %>% 
  group_by(dest, month) %>% 
  summarise(delay_avg = mean(dep_delay, na.rm = T))

ggplot(montly_delay, aes(delay_avg)) +
  geom_histogram(bins = 30) +
  facet_wrap(~month)
```
 
 [설명] 6, 7월에는 약 20분, 8월은 약 10분의 출발지연이 발생한 도착지가 많았다.  
